臺灣基隆地方法院刑事判決　　　　　　　100年度訴字第704號
公　訴　人　臺灣基隆地方法院檢察署檢察官
被　　　告　童意賢
上列被告因毒品危害防制條例案件，經檢察官提起公訴（一百年
度毒偵字第一八三三號），因被告於準備程序進行中就被訴事實
為有罪之陳述，且所犯非死刑、無期徒刑、最輕本刑為三年以上
有期徒刑之罪或高等法院管轄第一審案件，經告知簡式審判程序
之旨，並聽取檢察官、被告之意見後，經本院裁定進行簡式審判
程序審理判決如下：
    主  文
童意賢施用第一級毒品，累犯，處有期徒刑柒月，扣案第一級毒
品海洛因壹包（驗餘淨重０‧一０五公克）沒收銷燬之。
    事實及理由
一、本件犯罪事實、證據及應適用之法條，除下列應補充之事項
    外，餘均引用檢察官起訴書（如附件）之記載。證據部分應
    補充：被告於本院坦承犯行（本院準備程序筆錄、審判筆錄
    ）。
二、爰審酌被告經觀察、勒戒之處遇措施後，猶未能脫離毒害，
    惟其犯罪後坦承犯行，犯後態度尚佳，且被告曾於一百年七
    月間，因鴉片類成癮，前往衛生署基隆醫院美沙冬門診就醫
    等情，有被告提出之該院診斷證明書附於本院卷可稽，可知
    被告亦曾嘗試戒除毒癮。並衡之施用毒品戕害個人健康，兼
    衡其智識程度、施用次數等一切情狀，量處如主文所示之刑
    。
三、據上論斷，應依刑事訴訟法第二百七十三條之一第一項、第
    二百九十九條第一項前段、第三百十條之二、第四百五十四
    條，毒品危害防制條例第十條第一項、第十八條第一項前段
    ，刑法第十一條前段、第四十七條第一項，判決如主文。
本案經檢察官黃佳權到庭執行職務。
中    華    民    國  100    年    11    月    17     日
                  刑事第二庭法    官  高偉文
以上正本證明與原本無異。
如不服本判決應於收受送達後10日內向本院提出上訴書狀，並應
敘述具體理由；其未敘述上訴理由者，應於上訴期間屆滿後20日
內向本院補提理由書（均須按他造當事人之人數附繕本）「切勿
逕送上級法院」。
中    華    民    國  100    年    11    月    17     日
                            書 記 官  郭廷耀
附錄本案論罪科刑法條全文
毒品危害防制條例第十條
施用第一級毒品者，處六月以上五年以下有期徒刑。
施用第二級毒品者，處三年以下有期徒刑。
附件：
臺灣基隆地方法院檢察署檢察官起訴書
                                   100年度毒偵字第1833號
    被      告  童意賢  男  36歲（民國○○年○月○○日生）
                        住基隆市○○區○○路6號
                        國民身分證統一編號：Ｚ000000000號
上列被告因違反毒品危害防制條例案件，已經偵查終結，認應該
提起公訴，茲將犯罪事實及證據並所犯法條分敘如下：
        犯罪事實
一、童意賢前因施用毒品案件，經2次觀察、勒戒後，均認無繼
    續施用毒品之傾向，分別於民國92年10月21日、93年1月9日
    執行完畢釋放出所，並由本署檢察官分別以92年度毒偵字第
    918號、92年度毒偵字第1289號為不起訴處分確定。又因施
    用第一級及第二級毒品案件，經臺灣基隆地方法院以93年度
    訴字第355號判決分別判處有期徒刑8月、5月，應執行有期
    徒刑1年確定，於94年8月18日執行完畢。再因施用毒品案件
    ，經同法院以94年度訴字第866號判決判處有期徒刑10月確
    定；復因施用毒品案件，經同法院以95年度訴字第252號判
    決判處有期徒刑7月確定，上開二案接續執行，於96年3月30
    日假釋出監並付保護管束，於96年6月22日保護管束期滿未
    經撤銷，其未執行之刑以已執行論而執行完畢。最後又因施
    用毒品案件，經同法院分別以97年度訴字第1740號判決判處
    有期徒刑4月確定、以98年度訴字第83號判決判處有期徒刑7
    月確定及以98年度訴字第93號判決判處有期徒刑4月確定，
    上開案件嗣經法院裁定應執行刑為有期徒刑1年確定，於99
    年10月12日縮刑期滿執行完畢。詎童意賢不思戒斷毒癮，復
    基於施用第一級毒品海洛因之犯意，於100年8月21日下午6
    時30分許，在基隆市○○區○○路6號住處，以針筒注射方
    式，施用海洛因1次。嗣於100年8月22日下午6時30分許，為
    警在基隆市○○區○○路122號前查獲，並扣得海洛因1包（
    驗餘淨重0.1050公克），經童意賢同意採驗尿液結果呈嗎啡
    陽性反應而悉上情。
二、案經基隆市警察局第三分局報告偵辦。
        證據並所犯法條
一、證據清單及待證事實
┌──┬───────────┬───────────┐
│編號│證    據    名    稱  │  待  證   事   實    │
├──┼───────────┼───────────┤
│ 一 │被告童意賢於警詢時及偵│坦承上揭施用海洛因之事│
│    │查中之自白            │實。                  │
├──┼───────────┼───────────┤
│ 二 │1.台灣尖端先進生技醫藥│被告於100年8月22日下午│
│    │  股份有限公司100年9月│7時46分為警查獲所採集 │
│    │  7日濫用藥物檢驗報告1│之尿液檢體，經送驗結果│
│    │  份                  │呈嗎啡陽性反應，證明被│
│    │2.基隆市警察局第三分局│告確有施用海洛因之事實│
│    │  偵辦毒品案件尿液檢體│。                    │
│    │  對照表1紙           │                      │
├──┼───────────┼───────────┤
│ 三 │1.扣案之海洛因1包（驗 │證明被告施用及持有海洛│
│    │  餘淨重0.1050公克）  │因之事實。            │
│    │2.交通部民用航空局航空│                      │
│    │  醫務中心100年8月29日│                      │
│    │  航藥鑑字第1004524號 │                      │
│    │  毒品鑑定書1紙       │                      │
├──┼───────────┼───────────┤
│ 四 │1.刑案資料查註紀錄表1 │被告於92年10月21日、93│
│    │  份                  │年1月9日觀察、勒戒執行│
│    │2.全國施用毒品案件紀錄│完畢釋放後5年內，多次 │
│    │  表1份               │再犯施用毒品案件，並經│
│    │3.法務部全國檢察官線上│法院判決有罪確定，證明│
│    │  查詢刑案人犯在監所最│被告再犯施用毒品案件之│
│    │  新資料報表1份       │事實。                │
└──┴───────────┴───────────┘
二、核被告所為，係違反毒品危害防制條例第10條第1項之施用
    第一級毒品罪嫌。其持有第一級毒品之低度行為，應為其施
    用第一級毒品之高度行為所吸收，不另論罪。又被告曾受有
    期徒刑之執行完畢，有刑案資料查註紀錄表可參，其於5年
    以內故意再犯本件有期徒刑以上之罪，為累犯，請依刑法第
    47條第1項之規定加重其刑。扣案之毒品海洛因1包（驗餘淨
    重0.1050公克），請依同條例第18條第1項前段規定宣告沒
    收銷燬之。
三、依毒品危害防制條例第23條第2項、刑事訴訟法第251條第1
    項提起公訴。
    此  致
臺灣基隆地方法院
中    華    民    國   100    年    9     月    26    日
                              檢察官  林  伯  宇
本件正本證明與原本無異
中    華    民    國   100    年    9     月    30    日
                              書記官  洪  欣  悅
附錄所犯法條
毒品危害防制條例第10條
施用第一級毒品者，處 6 月以上 5 年以下有期徒刑。
施用第二級毒品者，處 3 年以下有期徒刑。